ACORDAO-COMPLETO-2438237

ACÓRDÃO 1731/2021 ATA 3/2021 - SEGUNDA CÂMARA

VISTOS, relatados e discutidos estes autos em que se analisam dois atos de concessão inicial de pensão civil instituídos por Edison de Andrade Costa e Pedro Rogério Del Antonio, ex-servidores do Instituto Federal de Educação, Ciência e Tecnologia de Santa Catarina, em benefício, respectivamente, das viúvas Lea Luzia Freitas Costa e Maria Amélia Machado Del Antonio.
ACORDAM os Ministros do Tribunal de Contas da União, reunidos em Sessão da 2ª Câmara, ante as razões expostas pelo Relator, e com fulcro nos incisos III e IX do art. 71 da Constituição Federal e nos arts. 1º, inciso V, e 39, inciso II, da Lei 8.443/1992, c/c o art. 259, inciso II, do Regimento Interno/TCU, em:
9.1. restituir os autos à Sefip, para que observe o disposto no subitem 9.2.3 do Acórdão 122/2021-TCU-Plenário, no tocante ao ato de pensão civil instituída pelo Sr. Pedro Rogério Del Antonio (peça 18) ;
9.2. considerar ilegal a concessão de pensão civil instituída por Edison de Andrade Costa, negando registro ao correspondente ato; 
9.3. dispensar o ressarcimento das quantias indevidamente recebidas de boa-fé pela Sra.  Lea Luzia Freitas Costa, consoante o disposto no Enunciado 106 da Súmula da Jurisprudência do TCU;
9.4. determinar ao Instituto Federal de Educação, Ciência e Tecnologia de Santa Catarina que:
9.4.1. no prazo de 15 (quinze) dias, a contar da ciência desta Deliberação, faça cessar os pagamentos decorrentes do ato impugnado, sujeitando-se a autoridade administrativa omissa à responsabilidade solidária, nos termos do art. 262, caput, do Regimento Interno/TCU;
9.4.2. dê ciência, no prazo de 15 (quinze) dias, a contar do recebimento da notificação deste Acórdão, do inteiro teor desta Deliberação à Sra. Lea Luzia Freitas Costa, encaminhando a este Tribunal, no prazo de 30 (trinta) dias, comprovante da referida ciência;
9.4.3. alerte a interessada, Sra. Lea Luzia Freitas Costa, de que o efeito suspensivo proveniente da interposição de possíveis recursos perante o TCU não a exime da devolução dos valores percebidos indevidamente após a respectiva notificação, caso os recursos não sejam providos;
9.5. esclarecer ao órgão de origem que poderá emitir novo ato de concessão, livre da irregularidade indicada neste processo, submetendo-o a este Tribunal, nos termos da IN/TCU 78/2018.

Atos de concessão inicial de pensão civil instituídos por ex-servidores da Instituto Federal de Educação, Ciência e Tecnologia de Santa Catarina.

Segunda Câmara

3. Interessadas: Lea Luzia Freitas Costa (XXX.185.029-XX) e Maria Amélia Machado Del Antonio (XXX.362.609-XX).

13.1. Ministros presentes: Augusto Nardes (na Presidência), Aroldo Cedraz e Raimundo Carreiro.
13.2. Ministro-Substituto convocado: Marcos Bemquerer Costa (Relator).

MARCOS BEMQUERER

Trata-se da análise de dois atos de concessão inicial de pensão civil instituídos por Edison de Andrade Costa e Pedro Rogério Del Antonio, ex-servidores do Instituto Federal de Educação, Ciência e Tecnologia de Santa Catarina .
2.	A Secretaria de Fiscalização de Integridade de Atos e Pagamentos de Pessoal e de Benefícios Sociais - Sefip analisou o processo, concluindo haver irregularidade nas concessões objeto destes autos, nos termos da instrução inserta à peça 20, assim vazada: 
"2. Os atos foram submetidos, para fim de registro, à apreciação do Tribunal de Contas da União (TCU) , de acordo com o art. 71, inciso III, da Constituição Federal. O cadastramento e a disponibilização ao TCU ocorreram por intermédio do Sistema de Apreciação e Registro de Atos de Admissão e Concessões, na forma dos arts. 2º, caput, e incisos I a VI, e 4º, caput, da Instrução Normativa - TCU 78/2018.
3.	Ao benefício pensional instituído pelo Sr. Edison de Andrade Costa habilitou-se Lea Luzia Freitas Costa (na condição de viúva) .
4.	Ao benefício pensional instituído pelo Sr. Pedro Rogério Del Antonio habilitou-se Maria Amélia Machado Del Antonio (na condição de viúva) .
EXAME TÉCNICO
Ato de Edison de Andrade Costa
5.	O instituidor da pensão aposentou-se, voluntariamente, com proventos integrais, com base no art. 3º da EC 47/2005, cujo ato inicial foi considerado prejudicado, por perda de objeto, no TC Processo 022.419/2014-4.
6. 	Identificou-se no ato da pensão a inclusão da rubrica judicial "DEC. JUDICIAL", no valor de R$ 4.557,73, referente à vantagem pessoal da Lei 9.527/1997 (quintos/décimos) . 
Vantagens Pessoais (Lei 9.527/1997) 
7.	Sobre a vantagem pessoal da Lei 9.527/1997, o art. 15 dispõe:
'Art. 15. Fica extinta a incorporação da retribuição pelo exercício de função de direção, chefia ou assessoramento, cargo de provimento em comissão ou de Natureza Especial a que se referem os arts. 3º e 10 da Lei nº 8.911, de 11 de julho de 1994.
§ 1º A importância paga em razão da incorporação a que se refere este artigo passa a constituir, a partir de 11 de novembro de 1997, vantagem pessoal nominalmente identificada, sujeita exclusivamente à atualização decorrente da revisão geral da remuneração dos servidores públicos federais.
§ 2º É assegurado o direito à incorporação ou atualização de parcela ao servidor que, em 11 de novembro de 1997, tiver cumprido todos os requisitos legais para a concessão ou atualização a ela referente.' 
8.	De acordo com o ato de aposentadoria constante do TC Processo 022.419/2014-4, o instituidor tinha direito de incorporar 1/5 de DAS 101.5 e 4/5 de DAS 101.4. De acordo com os valores de incorporação de DAS (peça 5) , as parcelas seriam de R$ 663,04 e R$ 1.987,24, respectivamente, resultando no valor total de R$ 2.650,28.
9.	Ocorre que o valor da vantagem que compôs o cálculo da pensão foi de R$ 4.557,73, superior ao limite permitido pela jurisprudência deste Tribunal (peça 2, p. 1) . Como a pensão ora sob apreciação possui paridade, a pensionista percebe tal valor na forma de rubrica judicial destacada.
10. Vale ressaltar que o processo judicial ajuizado pelo ex-servidor Edison de Andrade Costa contra o Instituto Federal de Educação, Ciência e Tecnologia de Santa Catarina, referente à incorporação de quintos/décimos, foi submetido ao escrutínio do Superior Tribunal de Justiça [RESp 1.170.670-SC (2009/02333281-2) ], tendo aquele Tribunal assim decidido: '02. Conforme numerosos precedentes do Superior Tribunal de Justiça, 'nos casos em que o pagamento foi efetivado em favor de servidor público, em decorrência de interpretação equivocada ou de má aplicação da lei por parte da Administração e havendo o beneficiado recebido os valores de boa-fé, mostra-se indevido o desconto de tais valores' (peça 6, p. 1) . Portanto, o STJ apenas decidiu que o ex-servidor não deveria ser coagido a devolver os valores recebidos a maior, e não que teria o direito de receber a vantagem em valor superior ao devido - situação que vale também para a pensionista. O processo judicial, destaque-se, transitou em julgado em 18/11/2015 (peça 7, p. 1) . 
Ato de Pedro Rogério Del Antonio
11. O instituidor da pensão aposentou-se, voluntariamente, com proventos proporcionais a 30/35 avos, com base no art. 40, inciso III, alínea c, da Constituição Federal, cujo ato de aposentadoria foi julgado legal no TC Processo 001.503/2009-8 (ato Sisac 10459308-04-1999-000016-4) .
12. Constou do ato de pensão, bem como do contracheque do instituidor que serviu de base para o cálculo da pensão, pagamento de parcela judicial no valor de R$ 10.313,57, referente à vantagem pessoal da Lei 9.527/1997, de que trata a decisão proferida pelo Superior Tribunal de Justiça no RESp 1.044.201-SC (2008/0067171-7) , tendo aquele Tribunal apenas decidido que é legal a aplicação da Portaria MEC 474/1987 para fins de incorporação de quintos de função comissionada (peça 9, p. 6) . O processo judicial, destaque-se, transitou em julgado em 15/08/2008 (peça 11, p. 1) .
13. De acordo com a firme jurisprudência do TCU, é legítima a incorporação de quintos de função comissionada (quintos de FC) com base nos critérios definidos pela Portaria - MEC 474/1987. Contudo, é ilegítima a inclusão, na base de cálculo da vantagem, dos reajustes concedidos pelas leis subsequentes que reestruturaram as carreiras das instituições federais de ensino ao longo do tempo, a teor do Acórdão 1283/2006-TCU-Segunda Câmara, de relatoria do Ministro Walton Alencar Rodrigues. 
14. As sentenças judiciais que garantem a percepção das funções comissionadas com base na Portaria - MEC 474/1987 não determinam que a vantagem do artigo 193 da Lei 8.112/1990 ou os quintos da função correspondente (art. 62 da Lei 8.112/1990) devam ser calculados para sempre com base nos parâmetros da Portaria - MEC 474/1987, mesmo sobre novos planos de carreira, e incluindo vantagens criadas posteriormente.
15. Se as sentenças judiciais determinassem esse modo de cálculo, equivaleria a reconhecer direito adquirido a regime de vencimentos, o que é repelido pela jurisprudência do Supremo Tribunal Federal, a exemplo do RE 241.884-ES. 
16. As sentenças judiciais limitam-se a coibir decessos remuneratórios decorrentes da transformação das funções comissionadas (FC) em cargos de direção (CD) , conforme determinado pela Lei 8.168/1991. 
17. As razões pelas quais o TCU adotou esse entendimento estão muito bem explicadas no voto condutor do Acórdão 835/2012-TCU-Plenário, de relatoria do Ministro Augusto Nardes. Nesse acórdão, estão definidos os critérios para o cálculo das incorporações de quintos e opção dos servidores aposentados das instituições federais de ensino. São eles os seguintes:
"a) para os servidores que não ajuizaram ações judiciais (ou para os que o fizeram, mas não lograram êxito, em decisão transitada em julgado) , as parcelas de quintos com amparo na Portaria - MEC 474/1987, desde que tenham iniciado o seu exercício até 31/10/1991, devem ser pagas sob a forma de vantagem pessoal nominalmente identificada (VPNI) , ajustando-se o valor da parcela ao que era devido em 1/11/1991, data de eficácia da Lei 8.168/1991, atualizada, desde então, exclusivamente pelos reajustes gerais concedidos ao funcionalismo, conforme preceitua o art. 15, § 1º, da Lei 9.527/1997; 
b) para os servidores que obtiveram decisões judiciais favoráveis já transitadas em julgado, confirmadas em grau de recurso, os quintos de FC devem ser calculados adequando-se o valor nominal às condições deferidas na sentença, de modo que a quantia inicial seja apurada na data da publicação do provimento jurisdicional de 1º grau e, a partir daí, transformada em VPNI, atualizada, desde então, exclusivamente pelos reajustes gerais concedidos ao funcionalismo, conforme preceitua o art. 15, § 1º, da Lei 9.527/1997. 
18. 	Vale lembrar que o cálculo das FC estava previsto no art. 2º da Portaria - MEC 474/1987, o qual estabelecia que: Art. 2º. As Funções Comissionadas são previstas no Anexo I, devendo ser exercidas em regime de tempo integral. Parágrafo Único. A remuneração das Funções Comissionadas previstas no Anexo I terá valor igual ao da remuneração do Professor Titular da carreira do Magistério Superior em regime de Dedicação Exclusiva, com Doutorado, acrescida dos percentuais a seguir especificados: 
FC-1 - 80% 
FC-2 - 65% 
FC-3 - 55% 
FC-4 - 40% 
FC-5 - 30% 
FC-6 - 20%. 
19. Tendo em vista as alterações de moedas ocorridas em julho de 1993 e junho de 1994, foi adotada a tabela de remuneração vigente, em janeiro de 1995, como referência para o cálculo da referida VPNI. 
20. A tabela a seguir apresenta os valores da VPNI integral para cada FC, conforme a jurisprudência do TCU. 
	Função
	%
	Remuneração (*) 
	Valor do acréscimo
	Total da VPNI em 1995
	Índices (**) 
	Valor total da VPNI (5/5) 

	FC-1
	80
	3.169,37
	2.535,49
	5.704,86
	1,04535
	5.963,58

	FC-2
	65
	3.169,37
	2.060,09
	5.229,46
	1,04535
	5.466,61

	FC-3
	55
	3.169,37
	1.743,15
	4.912,52
	1,04535
	5.135,30

	FC-4
	40
	3.169,37
	1.267,74
	4.437,11
	1,04535
	4.638,34

	FC-5
	30
	3.169,37
	950,81
	4.120,18
	1,04535
	4.307,03

	FC-6
	20
	3.169,37
	633,87
	3.803,24
	1,04535
	3.975,72

	FC-7
	0
	3.169,37
	0
	3.169,37
	1,04535
	3.313,10

 (*) Remuneração do cargo de Professor Titular com dedicação exclusiva e doutorado em janeiro/1995 - vencimento mais GAE, no percentual de 160%, instituída pela Lei Delegada 13/1992, majorada pela Lei 8.676/1993.
 (**) Aumentos lineares de 1995 a 2013 (1% + 3,5% = 1,01 x 1,035) .
21. Relativamente à incorporação de função comissionada do instituidor, não foi encontrada qualquer referência no ato Sisac ou no Siape (peça 16) . Assim, sem informação acerca da incorporação de função, não se justifica a inclusão da vantagem pessoal da Lei 9.527/1997 no cálculo da pensão. Registre-se ainda que, no mencionado ato de aposentadoria do instituidor, consta rubrica administrativa relativa à incorporação de função no valor de R$ 6.031,87, também sem correlação com os valores da tabela acima.
22. Conforme se verifica na ficha financeira atual da pensionista Maria Amélia Machado Del Antonio, viúva do ex-servidor Pedro Rogério Del Antonio, a interessada recebe a parcela denominada "PAGAMENTO DEC. JUD. PENSIONIST", no valor de R$ 664,56. Trata-se do reajuste da pensão pelos índices do RGPS, no período de 2004 a 2008, requerido por meio do Procedimento do Juizado Especial Cível 5021035-17.2017.4.04.7200, da 4ª Vara Federal de Florianópolis/SC (peças 12, 14 e 15) . A demanda judicial foi submetida ao STF, tendo o Relator do processo, Ministro Edison Fachin, negado [provimento ao] o recurso da Universidade Federal de Santa Catarina (peça 13) . 
23.  Portanto, ante a ausência de registro de funções incorporadas que deram origem à parcela judicial da vantagem pessoal da Lei 9527/1997, utilizada no cálculo da pensão ora sob análise, e cujo valor também não encontra amparo na jurisprudência do TCU, a proposta deve ser de ilegalidade do respectivo ato.
CONCLUSÃO
24. Em razão do exposto e tendo em vista as análises realizadas nos atos de concessão de pensão civil, esta Unidade Técnica considera que o ato de pensão em favor de Lea Luzia Freitas Costa deve receber a chancela de ilegalidade ante a inclusão da parcela judicial de vantagem pessoal em valor superior ao permitido pela jurisprudência deste Tribunal.
25. Quanto ao ato de pensão em favor de Maria Amélia Machado Del Antonio, deve ser considerado ilegal, em razão da inclusão da parcela judicial de vantagem pessoal na base de cálculo da pensão sem comprovação e em valor não admitido pela jurisprudência do TCU. 
26.  Destaque-se que a análise deste processo levou em conta os dispositivos da Resolução TCU 315/2020 e que os atos sob apreciação completarão 5 (cinco) anos no TCU em 19/01/2021 e 17/02/2021."
3.	Em vista da análise empreendida, a unidade técnica ofertou a seguinte proposta de encaminhamento (peças 20, p. 5, e 21) :
"27. Ante o exposto, conforme o preceituado no artigo 71, inciso III, da Constituição Federal de 1.988; c/c os artigos. 1º, inciso V, e 39, inciso II, da Lei 8.443/1992, c/c os artigos 1º, inciso VIII, 260, §§ 1º e 2º, do Regimento Interno/TCU, propõe-se:
	a) considerar ILEGAIS e negar o registro dos atos iniciais de pensão em favor de Lea Luzia Freitas Costa (CPF: XXX.185.029-XX) e Maria Amélia Machado Del Antonio (CPF: XXX.362.609-XX) ;
	b) dispensar o ressarcimento das quantias indevidamente recebidas de boa-fé, nos termos da Súmula TCU n. 106;
	c) determinar ao Instituto Federal de Educação, Ciência e Tecnologia de Santa Catarina, com fundamento no art. 45 da Lei 8.443/1992 e no art. 4º, inciso I, da Resolução TCU 315/2020, que:
	c.1) dê ciência, no prazo de 15 (quinze) dias, do inteiro teor desta deliberação às interessadas, alertando-as de que o efeito suspensivo proveniente da interposição de eventuais recursos junto ao TCU não as exime da devolução dos valores percebidos indevidamente após a respectiva notificação, caso esses não sejam providos; 
	c.2) cadastre no e-Pessoal, no prazo de 30 (trinta) dias, com fundamento no art. 19, § 3º, da IN TCU 78/2018, novos atos de pensão escoimados da irregularidade verificada nos autos; e
	c.3) encaminhe ao Tribunal, no prazo de 30 (trinta) dias contados da ciência da decisão, documento apto a comprovar que as interessadas tomaram conhecimento do acórdão."
4.	O Ministério Público de Contas, representado pelo Procurador Marinus Eduardo De Vries Marsico, alinhou-se ao exame e ao encaminhamento sugeridos pela unidade especializada (peça 22) .
	É o Relatório.

não há.

Procurador Marinus Eduardo De Vries Marsico.

PESSOAL. ATOS DE CONCESSÃO INICIAL DE PENSÃO CIVIL. RECEBIMENTO DE QUINTOS DE FUNÇÃO COMISSIONADA EM RAZÃO DE DECISÃO JUDICIAL QUE FOI REFORMADA PELO STJ, EM SEDE DE RECURSO ESPECIAL. TRÂNSITO EM JULGADO. ILEGALIDADE DE UM ATO, COM RECUSA DO CORRESPONDENTE REGISTRO. OUTRO ATO DISPONIBILIZADO AO TCU HÁ MAIS DE CINCO ANOS. REGISTRO TÁCITO SEGUNDO ENTENDIMENTO FIXADO NO RE/STF 636.553. RETORNO DOS AUTOS À SEFIP PARA ADOÇÃO DE PROVIDÊNCIAS.

PENSÃO CIVIL (PCIV)

Secretaria de Fiscalização de Integridade de Atos e Pagamentos de Pessoal e de Benefícios Sociais - Sefip.

Em apreciação a análise de dois atos de concessão inicial de pensão civil instituídos por Edison de Andrade Costa e Pedro Rogério Del Antonio, ex-servidores do Instituto Federal de Educação, Ciência e Tecnologia de Santa Catarina, em benefício, respectivamente, das viúvas Lea Luzia Freitas Costa e Maria Amélia Machado Del Antonio.
2.	 A Secretaria de Fiscalização de Integridade de Atos e Pagamentos de Pessoal e de Benefícios Sociais - Sefip verificou existirem irregularidades nos dois atos submetidos à apreciação da Corte de Contas quanto à inclusão de parcela judicial de vantagem pessoal na base de cálculo da pensão, sem comprovação, e em valor superior ao permitido pela jurisprudência do TCU. 
3. 	Assim, a unidade técnica propôs ao Tribunal considerar ilegais as concessões de pensão civil instituídas pelos Srs. Edison de Andrade Costa e Pedro Rogério Del Antonio, bem como negar registro aos correspondentes atos, bem como expedir determinações pertinentes ao órgão de origem. 
4.	O Ministério Público junto ao TCU, representado pelo Procurador Marinus Eduardo De Vries Marsico, concordou com a proposta de encaminhamento formulada pela unidade técnica. 
5.	Em razão do falecimento do Sr. Edison de Andrade Costa, em 18/04/2014, o exame de seu ato de aposentadoria por esta Corte foi considerado prejudicado, por perda de objeto, mediante o Acórdão de Relação 5.434/2014 - 1ª Câmara (rel. Min. Bruno Dantas) . 
6.	O Sr. Edison de Andrade Costa deixou pensão à sua viúva, Sra. Lea Luzia Freitas Costa, que faz jus à paridade de vencimentos com os servidores ativos. Observo, contudo, que, no ato concessório dessa pensão civil consta o pagamento de rubrica judicial "DEC. JUDICIAL", no valor de R$ 4.557,73, referente à vantagem pessoal da Lei 9.527/1997 (quintos/décimos) , conforme se abstrai da documentação acostada ao processo (peça 2, p.1) . 
7.	Consoante consta no ato de aposentadoria do Sr. Edison de Andrade Costa (TC Processo 022.419/2014-4) , o instituidor tinha direito de incorporar 1/5 de DAS 101.5 e 4/5 de DAS 101.4. De acordo com os valores de incorporação de DAS (peça 5) , as parcelas seriam de R$ 663,04 e R$ 1.987,24, respectivamente, resultando no valor total de R$ 2.650,28.
8.	Diante desse contexto, nos termos da jurisprudência pacífica do TCU, é legítima a incorporação de quintos de função comissionada com base nos critérios definidos pela Portaria - MEC 474/1987. Contudo, como mencionado, a Sefip verificou o pagamento a maior de R$ 1.906,85.
9. 	Consta nos autos a decisão do Superior Tribunal de Justiça (Relator Ministro Newton Trisotto - Desembargador convocado do TJ/SC) , em sede de Recurso Especial (peça 6) , que considerou indevido o pagamento pretendido pelo Sr. Edison de Andrade Costa da vantagem correspondente aos quintos.  
10.	Importante ressaltar que a mencionada ação judicial que originou o pagamento da rubrica ora questionada transitou em julgado em 18/11/2015 (peça 7, p. 1) . 
11. 	Assim, caracterizada a ilegalidade da aludida verba, que está incluída no benefício de pensão civil da Sra. Lea Luzia Freitas Costa em valor acima do definido no Acórdão 835/2012-TCU-Plenário, conforme verificado pela Sefip e pelo MP/TCU, e consoante julgamento do Superior Tribunal de Justiça, RESp 1.170.670-SC (2009/02333281-2) , que reformou a decisão judicial que amparava o pagamento da vantagem pessoal da Lei 9.527/1997 (quintos) , no quantum de R$ 4.557,73.
12.	Neste contexto, considero adequada a proposta oferecida pela unidade técnica e corroborada pelo Parquet de se considerar ilegal o ato de concessão inicial de pensão civil instituído por Edison de Andrade Costa, com a negativa de seu registro, bem como cessação do pagamento decorrente do ato impugnado à interessada e determinação de envio ao Tribunal de novo ato livre da irregularidade indicada. 
13. 	Outrossim, deve-se determinar ao órgão de origem que comunique à beneficiária do ato ilegal sobre a deliberação deste Tribunal. Após, devem ser remetidos ao Tribunal documentos comprobatórios de que a interessada foi cientificada do julgamento desta Corte.
14. 	Por outro lado, cabe consignar que o ato de concessão inicial de pensão civil instituído por Pedro Rogério Del Antonio foi disponibilizado ao TCU em 19/01/2016 (peça 18) , portanto há mais de cinco anos.
15.	Nessas situações de atos disponibilizados ao TCU há mais de cinco anos e sem julgamento de mérito, cumpre registrar que, mediante o Recurso Extraordinário 636.553, o Supremo Tribunal Federal, em sede de repercussão geral, fixou o prazo de cinco anos para que o TCU proceda ao registro dos atos de concessão inicial de aposentadoria, reforma ou pensão, após o qual serão considerados definitivamente registrados.
16.	Sobre esse assunto, o Plenário, na recente sessão de 27/1/2021, decidiu, por meio do Acórdão 122/2021, entre outras medidas, o seguinte:
"9.2. ordenar à Segecex que, em conjunto com a Sefip:
 (...) 
9.2.2. identifique, entres os atos constantes da base de dados do Sistema de Apreciação e Registro de Atos de Admissão e Concessões (Sisac) e ou do Sistema de Atos de Pessoal (e-pessoal) pendentes de julgamento, aqueles que, à luz da decisão exarada pelo STF no Recurso Extraordinário 636.553/RS, devem ser considerados tacitamente registrados; 9.2.3. identifique, entre os atos selecionados segundo o critério acima, aqueles que contenham algum tipo de ilegalidade e cujos prazos para revisão de ofício encontram-se em curso, adotando medidas sistematizadas para que sejam, com a maior brevidade possível, submetidos aos procedimentos de revisão de ofício, com fulcro no art. 54 da Lei 9.784/1999, c/c o art. 260, § 2º, do Regimento Interno do TCU;"
17. 	Portanto, à luz da novel deliberação deste Tribunal, cumpre ordenar à Sefip que observe o disposto no subitem 9.2.3 do Acórdão 122/2021-TCU-Plenário, no tocante ato concessório instituído pelo Sr. Pedro Rogério Del Antonio.
	Ante o exposto, voto por que seja adotada a deliberação que ora submeto a este Colegiado.
 
TCU, Sala das Sessões, em 09 de fevereiro de 2021.
MARCOS BEMQUERER COSTA
Relator